【裁判字號】    97,交聲,158
【裁判日期】    970905
【裁判案由】    違反道路交通管理處罰條例
【裁判全文】
臺灣宜蘭地方法院交通事件裁定         97年度交聲字第158號
移
異  議  人
即受處分人  丙○○
上列受處分人因違反道路交通管理處罰條例案件，對於交通部公
路總局臺北區監理所宜蘭監理站民國97年6月11日所為之處分（
原處分案號：宜監字第裁43-ZIC033302號），聲明異議，本院裁
定如下：
    主  文
異議駁回。
    理  由
一、按汽車行駛於高速公路、快速公路或設站管制之道路，不遵
    使用限制、禁止、行車管制及管理事項之管制規則而未保持
    安全距離者，處汽車駕駛人新臺幣（下同）3,000元以上6,0
    00元以下罰鍰，並予記違規點數1點，道路交通管理處罰條
    例第33條第1項第2款、第63條第1項第1款分別定有明文。又
    汽車行駛於高速公路及快速道路，行經隧道路段，行駛於長
    度4公里以上或經管理機關公告之隧道，應保持50公尺以上
    之行車安全距離。如因隧道內壅塞、事故或其他特殊狀況導
    致車速低於每小時20公里或停止時，仍應保持20公尺以上之
    安全距離，高速公路交通管制規則第14條之1第3款亦有明文
    。
二、本件異議人即受處分人丙○○於民國96年12月10日上午9時5
    0分許，駕駛車號2773-MU號自用小客車，行駛於國道5號高
    速公路雪山隧道南下19.1公里處，不遵管制規則而未保持安
    全距離，經內政部警政署國道公路警察局第9警察隊乙○○
    ○警員以受處分人有違反前揭道路交通管理處罰條例第33
    條第1項第2款規定之行為逕行製單舉發。嗣異議人於舉發通
    知單上所載應到案日期前向原處分機關提出申訴，經原處分
    機關函請舉發單位調查結果，仍認異議人有前揭違規行為，
    原處分機關乃於97年6月11日依道路交通管理處罰條例第33
    條第1項第2款、第63條第1項（漏載第1款）及違反道路交通
    管理事件統一裁罰基準及處理細則之規定，裁處異議人罰鍰
    3000元併計違規點數1點。
三、本件受處分人異議意旨略以：當時是因前方的車子突然煞車
    ，所以來不及準備，就急踩煞車，因為警員拍照造成車流擁
    塞，許多車輛急踩煞車，造成我也必須急踩煞車，沒有辦法
    保持安全距離云云。經查，受處分人於96年12月10日上午9
    時50分許，駕駛車號2773-MU號自用小客車，行駛於國道5號
    高速公路雪山隧道南下19.1公里時，有未保持安全距離之違
    規行為，業經證人即當日值勤之警員蔡易運到庭結證稱：「
    異議人的車輛與前車距離不到20公尺，所以才拍照舉發，當
    時車流狀況還算正常，行速在20到60公里之間，異議人前方
    的車輛時速約在40至60之間」等語在卷，可知當時車流量正
    常，行車時速也在20-60公里間，且經本院勘驗當日錄影光
    碟之結果「96年12月10日上午9時50分0秒至9時50分28秒間
    通過之車輛，車速在46-60公里間，車距均能保持20公尺以
    上，異議人車輛於9時50分28秒時以時速26公里通過，與前
    車距離不及20公尺」等情，此有本院勘驗筆錄在卷可按，並
    有錄影翻拍照片附卷可稽，核均與證人甲○○○○所證述之
    情節相符，自堪信為真實，故可認受處分人駕駛車輛行駛於
    隧道中，與前車確未保持20公尺之安全距離甚明，參以當時
    行經之車輛車速既在40至60公里間，且均能與前方車輛保持
    20公尺以上行車車距，而受處分人當時車速為時速26公里，
    自無無法保持車輛安全車距20公尺之可能，且若受處分人與
    前方車輛已保持安全距離，縱使前方車輛因故煞車，受處分
    人當亦有足夠之時間予以反應，自無受處分人所述無法與前
    方車輛保持20公尺以上安全距離之情形，故受處分人空言辯
    稱無法維持20公尺之安全車距云云，顯屬無據。
四、綜上所述，受處分人確有於前揭時、地駕駛上開汽車行駛於
    高速公路，不遵管制規則而未保持安全距離之違規行為，原
    處分機關依道路交通管理處罰條例第33條第1項第2款、第63
    條第1項第1款及違反道路交通管理事件統一裁罰基準及處理
    細則暨基準表之規定，裁處異議人罰鍰3,000元併計違規點
    數1點，核無違法或不當情形，故本件異議為無理由，應予
    駁回。
據上論斷，應依道路交通案件處理辦法第19條，裁定如主文。
中    華    民    國    97    年    9     月     5    日
                  交通法庭法  官  鄭貽馨
以上正本證明與原本無異。
如不服本裁定，應於裁定送達後5日內，向本院提出抗告狀。（
應附繕本）
                          書記官  林嘉萍
中    華    民    國    97    年    9     月    5     日


司法院資訊處製作；財團法人民間司法改革基金會備份。
